臺灣板橋地方法院交通事件裁定　　　　100年度交聲字第477號
原處分機關　交通部公路總局臺北區監理所
異　議　人
即受處分人　張雅茜
上列異議人即受處分人因違反道路交通管理處罰條例案件，對於
交通部公路總局臺北區監理所民國100 年1 月12日北監自裁字第
裁40－A01YDA429 號違反道路交通管理事件裁決書所為之處分（
原舉發通知單案號：臺北市政府警察局北市警交大字第A01YDA42
9 號）聲明異議，本院裁決如下：
    主    文
異議駁回。
    理    由
一、按汽車駕駛人，行經有燈光號誌管制之交岔路口闖紅燈者，
    處新臺幣（下同）1,800 元以上5,400 元以下罰鍰，並記違
    規點數3 點，道路交通管理處罰條例第53條第1 項及第63條
    第1 項第3 款分別定有明文。
二、原處分意旨略以：異議人即受處分人張雅茜於民國99年8 月
    6 日下午7 時2 分許，因駕駛車牌號碼3752—VD號自用一般
    小客車，行經臺北市○○路時，因「闖紅燈」，由臺北市政
    府警察局大安分局交通隊逕行填掣北市警交大字第A01YDA42
    9 號舉發違反道路交通管理事件通知單對受處分人舉發「闖
    紅燈」之違規，並移送原處分機關處理。嗣經原處分機關於
    100 年1 月12日依道路交通管理處罰條例第第53條第1 項、
    第63條第1 項第3 款（裁決書漏列第3 款）及違反道路交通
    管理事件統一裁罰基準及處理細則第41、43、44、67條規定
    ，以北監自裁字第裁40－A01YDA429 號違反道路交通管理事
    件裁決書認定受處分人「駕車行經有燈光號誌管制之交岔路
    口闖紅燈」而裁處罰鍰4,000 元，並記違規點數3 點在案。
    次按行為人有違反道路交通管理處罰條例之情形者，應填製
    舉發違反道路交通管理事件通知單（以下簡稱通知單），並
    於被通知人欄予以勾記；當場舉發者，通知聯應填記駕駛人
    或行為人姓名、性別、出生年月日、地址、身分證統一編號
    及車主姓名、地址、車牌號碼、車輛種類；被查獲之駕駛人
    或行為人為受處分人時，應於填記通知單後將通知聯交付該
    駕駛人或行為人簽名或蓋章收受之；拒絕簽章者，仍應將通
    知聯交付該駕駛人或行為人收受，並記明其事由及交付之時
    間；拒絕收受者，應告知其應到案時間及處所，並記明事由
    與告知事項，視為已收受，此為違反道路交通管理事件統一
    裁罰基準及處理細則第11條第1 項第1 款明定甚明。
三、異議意旨略以：伊固不否認有於上開時、地駕駛車牌號碼37
    52—VD號自用一般小客車之情，然矢口否認有何闖紅燈之違
    規行為，並辯稱：伊係跟著前面幾部車一起過去，過交岔路
    口時，有看一下號誌，號誌顯示係綠燈，當場就跟攔停的警
    員表示怎麼可能闖紅燈，又伊並未接到通知單，就直接收到
    臺北區監理所之裁決書，裁處罰鍰4,000 元，是本件違規舉
    發及裁處，實難令人甘服，為此聲明異議云云。
五、觀諸證人即警員王運聲於本院調查時具結證陳：當天與替代
    役在基隆路與樂業街口定點執行交通疏導勤務（即尖峰時間
    的交通指揮），伊等站在基隆路中央可以清楚看見號誌，因
    看見異議人從基隆路闖紅燈，才將異議人攔下來，又伊在開
    單時，有告知異議人相關權利，並跟異議人表示倘若拒絕簽
    收，罰單不會再寄，但還是要繳納，但異議人還是到車上講
    電話而拒絕簽收等語歷歷（見本院卷第21至22頁），又本院
    依職權當場勘驗警員王運聲所提出現場錄影光碟顯示：警員
    王運聲將異議人攔停後，異議人不斷請求不要開單，並表示
    下次不敢了，當警員王運聲正式告發後，異議人又再次求情
    表示沒錢繳納，警員王運聲詢問異議人是否簽收，並告知若
    不簽收，紅單將不再寄送，但仍須再期日內前往繳納，異議
    人隨即表示要到車上打電話並未簽收之情明確（見本院卷第
    22至第22背面頁），綜觀上開情詞，可見異議人確實有於上
    開時、地駕駛自用一般小客車闖紅燈之事實，且警員王運聲
    於異議人拒絕簽收的情形下，有告知到案處所及時間之情，
    揆諸上開規定，警員所開立之上揭舉發違規通知單，異議人
    既然拒絕收受，警員亦告知應到案時間及處所，並記明事由
    與告知事項，視為已由異議人收受，是異議人前開辯解，不
    足為採。
六、綜上所述，本件異議人違規事證明確，原處分機關依道路交
    通管理處罰條例第53條第1 項等規定，裁處異議人罰鍰4,00
    0 元，核無違誤，異議人之異議為無理由，應予駁回。
七、據上論斷，應依道路交通管理處罰條例第87條第2 項，道路
    交通事件處理辦法第18條，裁定如主文。
中    華    民    國   100    年     3    月    11    日
                  交通法庭  法  官    連  雅  婷
以上正本證明與原本無異。
如不服本裁定應於送達後五日內向本院提出抗告狀。
                            書記官    郭  晉  良
中    華    民    國  100     年    3     月    11    日